臺灣新北地方法院刑事判決　　　　　　 110年度訴字第1186號
公　訴　人　臺灣新北地方檢察署檢察官
被　　　告　江昊翰



　　　　（現另案於法務部矯正署臺北監獄臺北分監執行中）
指定辯護人　本院公設辯護人彭宏東　
上列被告因公共危險案件，經檢察官提起公訴（110年度偵字第
18635號），本院判決如下：
    主  文
甲○○放火燒燬現未有人所在之他人所有建築物，未遂，處有期
徒刑壹年陸月。
    事  實
一、甲○○基於放火燒燬現未有人所在之他人所有建築物之犯意
    ，於民國110年2月6日3時26分許，在位於新北市○○區○○
    路000號之「四汴頭廣厚宮」內，趁當時凌晨無人在內參拜
    及看守之際，明知宮內布置大多為木製材質，且存放大量易
    燃物品，如以明火燃燒，將有使建築物遭燒燬之危險，竟仍
    以在現場隨手取得之打火機（未扣案），點燃置於鐵架上之
    金紙，使之起火燃燒，所幸火勢不大，並未延燒在旁之金紙
    堆，始未造成該建築物燒燬之結果，嗣因該宮廟之廟祝乙○
    ○隔日發現宮內多處物品凌亂，查覺有異，隨即調閱宮內監
    視錄影畫面並報警處理，始循線查悉上情。
二、案經四汴頭廣厚宮之負責人丙○○訴由新北市政府警察局板
    橋分局報告臺灣新北地方檢察署檢察官偵查起訴。  
    理  由
壹、證據能力有無之認定
一、按被告以外之人於審判外之言詞或書面陳述，除法律有規定
    者外，不得作為證據。又被告以外之人於審判外之陳述，經
    當事人於審判程序同意作為證據，法院審酌該言詞陳述或書
    面陳述作成時之情況，認為適當者，亦得為證據。當事人、
    代理人或辯護人於法院調查證據時，知有第159 條第1 項不
    得為證據之情形，而未於言詞辯論終結前聲明異議者，視為
    有前項之同意，刑事訴訟法第159 條第1 項及第159 條之5
    分別定有明文。
二、告訴代理人乙○○於警詢時之陳述，雖不合刑事訴訟法第
    159條之2、第159條之3有關傳聞法則例外之要件，惟公訴人
    、被告及辯護人就前開審判外之言詞陳述，業於本院準備程
    序中表示同意引為證據，且迄於本案言詞辯論終結前亦未再
    聲明異議或撤銷同意，而本院審酌該等言詞或書面陳述作成
    之情況，核無違法取證及證明力明顯過低之瑕疵，亦認為以
    之作為證據為適當，故依諸上開規定，告訴代理人乙○○於
    警詢時之陳述具有證據能力。
三、另本院所引之下列非供述證據部分，經查並非違法取得，亦
    無依法應排除其證據能力之情形，且經本院於審理期日提示
    予當事人辨識或告以要旨而為合法調查，亦得作為證據。
貳、認定本案犯罪事實之證據及理由
一、上開犯罪事實，業據被告甲○○迭於偵查中及本院審理時均
    坦承不諱，並經告訴代理人乙○○於警詢時指述明確，復有
    現場監視錄影畫面翻拍照片、廣厚宮google照片在卷可稽，
    以及另經本院於準備程序當庭勘驗監視器錄影畫面查證屬實
    ，足認被告自白與事實相符，是以本件事證明確，被告犯行
    堪予認定，應依法論科。
二、核被告所為，係犯刑法第174條第4項、第1項之放火燒燬現
    未有人所在之他人所有建築物未遂罪。又按放火罪原含有毀
    損性質在內，放火燒燬他人住宅損及牆垣、住宅內之一切用
    品，自無兼論毀損罪之餘地（最高法院29年上字第2388號、
    79年台上字第1471號判例參照）。查被告使用打火機點燃置
    於鐵架上之金紙，使之起火燃燒，造成該鐵架有燒過痕跡及
    所點燃之金紙燃燒殆盡一節，業據告訴代理人乙○○於警詢
    時指述明確，則揆諸前揭說明，尚不另論以毀損罪。再被告
    已著手點燃鐵架上之金紙，惟在尚未達到燒燬該處建築物主
    要結構之程度，隨即自行熄滅，是其放火燒燬現未有人所在
    建築物之犯罪行為僅止於未遂階段，應依刑法第25條第2項
    之規定減輕其刑。
三、查被告於106年間因施用毒品案件，經臺灣新北地方法院（
    下稱本院）以106年度簡字第474號判處有期徒刑4月確定；
    於106年間施用毒品案件，經本院以106年度簡字第3794號判
    處有期徒刑6月確定；於106年間因施用毒品案件，經本法院
    以106年度簡字第4076號各判處有期徒刑4月、4月，應執行
    有期徒刑7月確定；於106年間因竊盜案件，經本院以106年
    度簡字第2488號判處有期徒刑4月確定；於106年間因施用毒
    品案件，經本院以106年度簡字第3601號判處有期徒刑3月確
    定；於106年間因施用毒品案件，經本院以106年度簡字第58
    08號判決判處有期徒刑5月確定，上開案件經接續執行，甫
    於108年12月9日執行完畢一節，有臺灣高等法院被告前案紀
    錄表1份在卷足憑，其於5年以內再故意犯本件有期徒刑以上
    之罪，為累犯，惟本院審酌被告於本案所犯與先前所犯施用
    毒品罪及竊盜罪案件，不僅罪質相異，其犯罪情節、所侵害
    之法益均有所不同，難逕認被告對於刑罰之反應力薄弱並具
    相當之惡性，而有再延長其受矯正教化期間之必要，依司法
    院大法官會議釋字第775號解釋意旨，不予加重其最低本刑
    。
四、爰審酌被告先前有施用毒品、竊盜及妨害性自主等之前科紀
    錄，素行不佳，此有臺灣高等法院被告前案紀錄表1份在卷
    可參，且於本件係利用凌晨時分無人在宮內之機會，萌生放
    火燒燬該建築物之犯罪動機，不僅危害社會安寧及秩序，亦
    造成告訴人所管理宮廟內之財物損失，惡性不輕，復參酌被
    告之智識程度、所造成危害程度尚屬輕微，以及其於案發後
    自始坦承犯行，頗具悔意，犯後態度良好等一切情狀，量處
    如主文所示之刑，以資儆懲。
據上論斷，應依刑事訴訟法第299條第1項前段，刑法第174條第1
項、第4項、第25條第2項，判決如主文。
本案經檢察官吳姿函提起公訴，檢察官朱曉群到庭執行職務
中    華    民    國  110    年    11    月    29    日
                        刑事第八庭    
                            審判長法  官  楊仲農 
                                  法  官  陳盈如 
                                  法  官  林翠珊 
上列正本證明與原本無異。
如不服本判決，應於判決送達後20日內敘明上訴理由，向本院提
出上訴狀 (應附繕本) ，上訴於臺灣高等法院。其未敘述上訴理
由者，應於上訴期間屆滿後20日內向本院補提理由書「切勿逕送
上級法院」。
                                  書記官  廖宮仕
中    華    民    國   110    年    11    月    29    日
 
附錄本案所犯法條全文：
中華民國刑法第174條
放火燒燬現非供人使用之他人所有住宅或現未有人所在之他人所
有建築物、礦坑、火車、電車或其他供水、陸、空公眾運輸之舟
、車、航空機者，處 3 年以上 10 年以下有期徒刑。
放火燒燬前項之自己所有物，致生公共危險者，處 6 月以上 5
年以下有期徒刑。
失火燒燬第 1 項之物者，處 6 月以下有期徒刑、拘役或 9 千
元以下罰金；失火燒燬前項之物，致生公共危險者，亦同。
第 1 項之未遂犯罰之。